【裁判字號】    95,交聲,1321
【裁判日期】    950831
【裁判案由】    交管條例聲異
【裁判全文】
臺灣板橋地方法院交通事件裁定        95年度交聲字第1321號
原處分機關  交通部公路總局臺北區監理所
異  議  人  甲○○
上列受處分人即異議人因違反道路交通管理處罰條例案件，對於
交通部公路總局臺北區監理所民國95年6 月28日所為之處分（北
監自裁字第裁40- ＡＥ0000000 號），聲明異議，本院裁定如下
：
    主  文
原處分撤銷。
甲○○於駕駛執照吊扣期間駕車，處罰鍰新臺幣玖仟元，並吊銷
駕駛執照。
    理  由
一、原處分機關處分意旨略以：異議人甲○○前因違反道路交通
    管理處罰條例案件，駕駛執照自民國九十四年十月二十七日
    起至九十五年十月二十六日止遭吊扣，其竟於仍屬吊扣期間
    之九十五年五月十八日十四時四十分許，違規駕駛Ｔ6 ─
    0363號自小客貨車至臺市○○街13號前，嗣經臺北市政府警
    察局中正第一分局忠孝西路派出所員警以北市警交字第ＡＥ
    Ｕ468157號違反道路交通管理事件通知單當場舉發，原處分
    機關遂於九十五年六月二十八日依斯時有效之道路交通管理
    處罰條例第二十一條第一項第七款規定，裁處罰鍰新臺幣（
    下同）九千元，並吊銷駕駛執照，一年內禁考。
二、本件異議人則以：伊於九十五年五月十八日下午與友人水泥
    工前往臺北市○○街看工地，因信陽街無卸貨停車位，遂將
    車輛暫放臺北市○○街13號前，待伊看完工作約二十分鐘後
    ，伊返回南陽街，即發現員警已聯絡拖吊車準備拖吊伊車，
    伊隨即上前，表明為車主，此時員警即以無線電告知拖吊車
    不用前來，惟請伊提出駕照及行照，因伊表示駕照仍在吊扣
    中，不久，員警即開單教伊簽名，然伊認車輛當時係違規停
    車，且停放有一時間，車輛為禁止狀態中，乃實違規停車之
    事實，並非因伊駕駛於道路上為警攔查，而員警竟以伊於吊
    扣駕照期間駕車予以舉發，顯難干服，為此聲明異議云云。
三、按汽車駕駛人於駕駛執照吊扣期間駕車者，處六千元以上一
    萬二千元以下罰鍰，並吊銷其駕駛執照，異議人行為時及原
    處分機關裁處時均有效之道路交通管理處罰條例第二十一條
    第一項第七款、第四項定有明文。（上開條文雖於九十四年
    十二月二十八日即修正公布，惟迄本案原處分機關裁決後之
    九十五年七月一日始生效施行，且修正後之條文僅將「駕駛
    執照吊扣期間駕車」之違規行為移列至同條項第五款，並將
    文字修正為「駕駛執照吊扣期間駕駛小型車或機器腳踏車」
    ，以期用語明確，至於處罰之構成要件及罰金額度均未變更
    ，附此敘明）。
四、經查：異議人之駕駛執照自九十四年十月二十七日起至九十
    五年十月二十六日止遭吊扣，此為異議人所自承，並有交通
    部公路總局台北區監理所駕駛執照執行單乙份附卷可證，又
    本件舉發之經過，業據證人員警陳孟皇於本院審理中到庭證
    稱：（問：當天舉發的經過情形？）車子確實是停在紅線，
    我在那裡等了一下子，後來異議人過來，他對我承認他開車
    ，（問：為何你知道異議人是在吊扣駕照期間駕車？）是異
    議人自己告訴我的，但是我當時沒有錄音。確實是他承認他
    開車過來，所以我才會認為他違規而舉發這條等語，是以本
    件取締過程乃異議人之車輛違規停放於臺北市○○街13 號
    前，經警擬以拖吊取締，嗣異議人及時到場，員警始未以違
    規停車舉發，而後因異議人告知渠正於吊扣駕照期間，員警
    始舉發渠「於駕駛執照吊扣期間駕車」之違規行為，此核與
    異議人所述之取締過程相符，雖異議人於審理中改稱否認曾
    告知員警渠駕駛於吊扣期間之情，惟辜不論員警如何知悉異
    議人駕照是否於吊扣期間，然於本件舉發當時，異議人之車
    輛確為靜止狀態，非由異議人駕駛中而遭取締，是以原舉發
    通知單所載之「違規時間：95年5 月18日16時40分許」、「
    違規地點：臺北市○○街13號」即屬有誤，而原處分機關未
    予詳查，遽認異議人於前開時地有於駕駛執照吊扣期間駕駛
    而逕予處分，自有未洽，足認本件異議人此部分之異議為有
    理由，雖此，惟異議人於本院審理中亦自承：因為伊帶朋友
    去工地，所以才由伊開車，伊是從臺北市○○○路那裡開到
    南陽街，伊是載水泥工過來等語，是以取締當日異議人確有
    為於吊扣駕照期間違規駕車之事實甚明，因之上開舉發通知
    書及交通事件裁決書對於違規時地雖然記載有誤，惟依證人
    員警上開證言可知，渠係針對異議人將車輛駛至違規地點停
    放之違規駕駛行為予以開單舉發，其對於異議人違規行為之
    認定並無錯誤，因之綜合異議人所自承及證人員警之證述，
    應由本院將原處分撤銷，並依異議人確實之違規行為，即「
    違規時間：95年5 月18日16時20分前」（乃以違規停車時間
    之16時40分扣除異議人所自承看工地約20分鐘，即異議人應
    於同日16時20分前將車輛駕駛至違規地點停放」、「違規地
    點：臺北市○○○路至南陽街13號」，按道路交通管理處罰
    條例第21條第1 項第7 款之規定，處罰鍰玖仟元，並吊銷駕
    照一年，予以處斷，以期適法。
五、據上論斷，應依道路交通案件處理辦法第20條前段裁定如主
    文。
中    華    民    國    95    年    8     月    31    日
                  刑事第十二庭  法  官  徐蘭萍
以上正本證明與原本無異
如不服本裁定應於送達後5日內向本院提出抗告狀
                                書記官  莊川億
中    華    民    國    95    年    9     月    3     日


司法院資訊處製作；財團法人民間司法改革基金會備份。
